【裁判字號】    89,訴,966
【裁判日期】    900309
【裁判案由】    違反麻醉藥品管理條例
【裁判全文】
臺灣臺南地方法院刑事判決                          八十九年度訴字第九六六號
    公  訴  人  臺灣台南地方法院檢察署檢察官
    被      告  丙○○
    指定辯護人  本院公設辯護人甲○○
右列被告因違反麻醉藥品管理條例案件，經檢察官提起公訴 (八十九年度偵字第八０
０四號)，本院判決如左：
    主  文
丙○○無罪。
    理  由
一、公訴意旨略以：被告丙○○基於意圖營利之概括犯意，自民國八十七年二月底至
    五月間，在屏東市區內，以其電話秘書（０八）0000000號，代號則為六
    六八（舊代號為八一六號）做為對外聯絡工具，連續以新台幣（下同）一、二千
    元至一、二萬元不等之價格，販賣安非他命約十次予乙○○。嗣於八十七年五月
    二十八日乙○○為警查獲後，自動配合警方查緝，先以電話聯絡丙○○，佯稱欲
    購買新台幣二萬元東西，並約定八十七年五月二十九日十五時二十分許，在台南
    市東門圓環附近交易毒品，而警方則於上開時、地查獲丙○○，並於其身上起獲
    海洛因一包（毛重二．一公克，淨重一、六六公克）及供犯罪所用之呼叫器一個
    （丙○○販賣海洛因犯行業經判決確定），因認其涉有麻醉藥品管理條例十三條
    之一第二項第一款之販賣安非命罪嫌等語。
二、公訴人認被告丙○○涉有販賣安非他命之犯行，無非以乙○○之指訴及因轉讓毒
    品為警查獲後，自願配合警方先以電話聯絡被告，佯稱要購買二萬元東西，並約
    定台南市東門圓環附近交易毒品，而被告於上揭時、地，果真攜帶海洛因一包前
    來約定地點而為警查獲等情為主要論據。
三、按犯罪事實應依證據認定之，無證據不得推定其犯罪事實，刑事訴訟法第一百五
    十四條定有明文。所謂犯罪事實之證據，係指足以認定被告確有犯罪行為之積極
    證據而言，該項證據且須適合被告犯罪事實之認定，始得採為斷罪資料，有最高
    法院二十九年上字第三一○五號、五十三年台上字第二七五○判例足資參照。又
    認定不利於被告之事實，須依積極證據，苟積極證據不足為不利於被告事實之認
    定時，即應為有利於被告之認定，更不必有何有利之證據（最高法院三十年上字
    第八一六號判例參照）。再事實之認定，應憑證據，如未能發現相當證據，或證
    據不足以證明，自不能以推測或擬制之方法，為裁判基礎（最高法院四十年台上
    字第八六號判例參照）。
四、訊據被告丙○○堅決否認販賣第二級毒品安非他命予乙○○，辯稱：伊被逮捕當
    日乙○○並未說要買安非他命，僅說要還我二萬元，又當日伊身上只有海洛英，
    並沒有安非他命，若如乙○○所供稱拿安非他命與伊交換海洛英，則乙○○又何
    必向伊購買安非他命，乙○○顯係誣指伊，況乙○○尚欠伊十四萬五千元不還，
    其證詞應不可信云云。
五、經查犯施用或持有第二級毒品安非他命罪，供出毒品來源，因而破獲者，得減輕
    其刑，麻醉藥品管理條例十三條之三（即毒品危害防制條例第十七條第二項）定
    有明文。因此關於販賣安非他命案件，施用或持有者所為曾向被告購買安非他命
    之陳述，因屬有利於己之供詞，自須無瑕疵可指，且經調查又有其他證據足以證
    明與事實相符者，始得採為論罪科刑之論據。本件公訴人認為被告丙○○涉嫌非
    法販賣安非他命予乙○○吸用，除乙○○之供述外，別無其他確切證據可資佐證
    ，警方雖利用乙○○以購買安非他命為詞，於八十九年五月二十九日聯絡被告出
    現，使警方得以逮捕被告，惟當場僅扣得被告身上海洛英一包（淨重一．六六公
    克），並未扣得安非他命，果係當日被告欲販賣安非他命與乙○○，何以身上未
    有安非他命？故僅憑乙○○之證詞，能否認定被告有販賣安非他命之犯行，至有
    疑問。又警方逮捕被告後亦未向檢察官聲請搜索票，前往被告之住處或工作場所
    實施搜索，故亦未扣得供販賣安非他命所用工具，諸如電子秤、空塑膠夾鏈袋等
    物品或安非他命毒品，另查乙○○先於警訊時供稱向被告購買十次，每次買一至
    二萬元等情，惟於本院審理時翻異前詞改稱：「時間與次數不太確定，每次買的
    價格不定，有一兩千元的，有買過一兩萬元的，買的次數，至少有五、六次。」
    等語，是乙○○前後所供不一，而有瑕疵，難以採信。被告被訴販賣安非他命罪
    嫌，應屬不能證明，此外，復查無其他積極證據足以證明被告有何販賣安非他命
    之犯行，應為無罪之諭知。
六、被告丙○○被訴販賣安非他命部分，既受無罪判決，則其移送併辦部分（台灣高
    雄地方法院檢察署八十九年度偵字一三七三四號、台灣屏東地方法院檢察署八十
    九年度偵字三六二八號）即與之無裁判上一罪關係，自無從併案審理，爰將上開
    部分退回原檢察官另行處理，併此敘明。
據上論斷，應依刑事訴訟法第三百零一條第一項，判決如主文。
中    華    民    國      九十        年      三      月      九      日
                                  臺灣臺南地方法院刑事第二庭
                                          法  官  鍾  邦  久
右正本證明與原本無異。
如不服本判決，應於判決送達後十日內，向本院提出上訴狀。
                                          書記官  陳  玉  果
中    華    民    國      九十        年      三      月      九      日


司法院資訊處製作；財團法人民間司法改革基金會備份。
